【裁判字號】    99,抗,87
【裁判日期】    990129
【裁判案由】    損害賠償
【裁判全文】
臺灣高等法院民事裁定                    99年度抗字第87號
抗  告  人  甲○○
上列抗告人因與相對人吉軒建設股份有限公司間請求損害賠償事
件，對於中華民國98年12月30日台灣新竹地方法院98年度審訴字
第97號裁定提起抗告，本院裁定如下：
    主  文
抗告駁回。
抗告費用由抗告人負擔。
    理  由
一、按訴訟之全部或一部，法院認為無管轄權者，依原告聲請或
    依職權以裁定移送其管轄法院；次按當事人得以合意定第一
    審管轄法院，但以關於由一定法律關係而生之訴訟為限；前
    項合意，應以文書證之，民事訴訟法第28條第1項、第24條
    分別定有明文。另按當事人得以合意定第一審管轄法院，當
    事人兩造合意定第一審法院，無違背規定者，法院及當事人
    均應受其拘束（最高法院95年度台抗字第270號裁定意旨參
    照）。
二、本件抗告人主張略以：兩造間雖有買賣契約，但相對人不遵
    守買賣契約，違反誠信，契約變成廢紙，既然相對人不遵守
    買賣契約，伊有權利不必依契約行使；另因伊購買之房屋坐
    落在新豐鄉，伊提起者為消費訴訟，依消費者保護法第47條
    規定，得由消費關係發生地之法院管轄，即得由原法院管轄
    ，但原法院以兩造間合意由台灣台北地方法院管轄，裁定移
    送，實有未洽云云。
三、經查：
    (一)抗告人於原法院起訴主張依兩造所簽訂春田秀墅買賣合約
      書（下稱系爭買賣合約書），請求相對人返還伊依系爭買
      賣合約書繳交之印花稅、契稅、監（公）證費、代書費、
      各項規費等合計新臺幣（下同）16萬5,000元及買賣價金
      350萬元等節。經核依抗告人提出之系爭買賣合約書內之
      房屋預定買賣契約書第17條、土地預定買賣契約書第12條
      ，均記載「訴訟管轄：如因本約或與本約有關事項訴訟時
      ，雙方同意以台灣台北地方法院為第一審管轄法院」（見
      原審卷第21頁、第40頁），足認兩造就系爭買賣合約書之
      訴訟已以合意定其第一審管轄法院，且上開合意亦無違背
      規定情事，故法院及當事人均應受其拘束。
    (二)另抗告人雖主張伊係提起消費訴訟，依消費者保護法第47
      條規定，得由消費關係發生地之法院管轄云云。惟因消費
      者保護法第47條係規定消費訴訟「得」由消費關係發生地
      之法院管轄，並非關於專屬管轄之規定，故抗告人尚不得
      據此主張不受上開合意管轄之拘束。
    (三)從而，原法院裁定將本事件移送兩造合意管轄之台灣台北
      地方法院，經核並無違誤，抗告意旨指摘原裁定不當，聲
      明廢棄，為無理由，應予駁回。
三、據上論結，本件抗告為無理由，爰裁定如主文。
中    華    民    國    99    年    1     月    29    日
                    民事第十六庭
                        審判長法  官  王聖惠
                              法  官  謝碧莉
                              法  官  邱瑞祥
正本係照原本作成。
本裁定除以適用法規顯有錯誤為理由外，不得再抗告。如提起再
抗告，應於收受後10日內委任律師為代理人向本院提出再抗告狀
。並繳納再抗告費新台幣1千元。
中    華    民    國    99    年    2     月    2     日
                              書記官  明祖星

司法院資訊處製作；財團法人民間司法改革基金會備份。
